臺灣臺中地方法院刑事裁定
111年度撤緩字第244號
聲  請  人  臺灣臺中地方檢察署檢察官
受  刑  人  游志煌



上列聲請人因受刑人詐欺案件（本院109年度中簡字第3470號）
，聲請撤銷緩刑之宣告（111年度執聲字第2399號），本院裁定
如下：
    主  文
游志煌之緩刑宣告撤銷。
    理  由
一、聲請意旨略以：受刑人游志煌因詐欺案件，經本院於民國11
    0年1月14日以109年度中簡字第3470號判處拘役58日，緩刑2
    年，並應依該判決附表所示內容履行賠償義務，即受刑人應
    自110年2月12日起，於每月12日前各給付被害人徐豐霖新臺
    幣（下同）1萬5000元，於110年6月12日前給付7萬5000元完
    畢，該判決於110年2月17日確定。惟受刑人迄未為任何給付
    ，顯然無視緩刑宣告效力及被害人所受損害。受刑人已違反
    刑法第74條第2項第3款所定之負擔情節重大，具刑法第75條
    之1第1項第4款所定撤銷緩刑宣告之原因，爰依刑事訴訟法
    第476條規定聲請撤銷緩刑之宣告等語。
二、按緩刑宣告，得斟酌情形，命犯罪行為人向被害人支付相當
    數額之財產或非財產上之損害賠償；又受緩刑之宣告，而有
    違反刑法第74條第2項第1款至第8款所定負擔情節重大者，
    足認原宣告之緩刑難收其預期效果，而有執行刑罰之必要者
    ，得撤銷緩刑之宣告，刑法第74條第2項第3款、第75條之1
    第1項第4款分別定有明文。至於所謂違反刑法第74條第2項
    第1款至第8款所定負擔「情節重大」者，當從受刑人自始是
    否真心願意接受緩刑所附之負擔，或於緩刑期間中是否顯有
    履行負擔之可能而隱匿或處分其財產、故意不履行、無正當
    事由拒絕履行或顯有逃匿之虞等情事而言，考量受刑人未履
    行條件情形，與被害人所受損害間，依比例原則綜合衡酌原
    宣告之緩刑是否難收其預期之效果，而確有執行刑罰之必要
    ，資以決定該緩刑宣告是否應予撤銷，是雖非謂受刑人一不
    履行即當然應撤銷緩刑，惟倘受刑人係因與被害人達成調解
    ，並經法院以調解內容為緩刑之負擔，在被害人之立場，當
    以受刑人履行負擔為最主要之目的，且被害人若無法因受刑
    人履行緩刑負擔而受合理的清償，受刑人卻仍得受到緩刑之
    利益，顯然不符合一般社會大眾之法律情感，得認係違反緩
    刑所定負擔情節重大。又賦予受刑人緩刑之處遇，係為使受
    刑人能在不受刑罰執行之前提下，於社會中本於自由意志對
    自己負責任之生活，然如對法律上之義務有所忽視，甚或產
    生法敵對意識，即可認定原宣告之緩刑難收其預期效果，而
    有執行刑罰之必要。　　
三、經查：　　
　㈠受刑人前因詐欺案件，經本院以109年度中簡字第3470號判處
    拘役58日，如易科罰金以1000元折算1日，緩刑2年，並應依
    該判決附表所示內容（受刑人應賠償被害人7萬5000元。給
    付方法：自110年2月12日起，於每月12日前各給付1萬5000
    元，至全部清償完畢止，如有一期未履行視為全部到期）履
    行賠償義務，上開判決業於110年2月17日確定等情，有上開
    判決及臺灣高等法院被告前案記錄表在卷可稽。則受刑人依
    該判決緩刑所附條件，本應於110年6月12日以前給付被害人
    7萬5000元完畢。而該損害賠償之金額及給付方式，乃受刑
    人於上開案件審理時當庭提出，並經被害人同意且以該內容
    作為給予受刑人緩刑宣告所附之條件，有上開判決理由可資
    參照，堪認受刑人與被害人和解之初，係衡酌其資力後，始
    同意上開和解條件，而原判決係考量受刑人業與被害人達成
    和解，方為附條件緩刑之宣告，則受刑人自應依原判決所定
    負擔遵期履行。
　㈡惟受刑人於上開判決確定後，未遵期履行，故被害人於110年
    2月20日具狀向臺灣臺中地方檢察署（下稱臺中地檢署）請
    求撤銷緩刑宣告，經臺中地檢署傳喚受刑人應於110年4月12
    日到庭，並應攜帶給付被害人7萬5000元之證明，而受刑人
    於110年4月12日到庭接受訊問時自承其尚未給付被害人任何
    賠償金，並表示希望能延自110年6月12日開始分期付款，復
    於110年8月2日陳稱因疫情影響，收入不穩定，希望分期條
    件變更為每月給付5000元，均經被害人寬宥予以同意，然受
    刑人仍未為任何給付，且就臺中地檢署多次去電，或不接聽
    或接聽不說話，臺中地檢署始於111年10月14日向本院聲請
    撤銷緩刑宣告等節，有陳報狀、臺中地檢署執行筆錄及歷次
    公務電話紀錄表在卷可查。又本院受理本案後，函請受刑人
    說明其賠償狀況、未履行原因及賠償計畫，該函文已於111
    年10月24日送達受刑人，惟受刑人迄未回覆，僅來電向本院
    表示其因遺失被害人之帳戶號碼而無法匯款，是本院徵得被
    害人同意後，以函文檢附被害人之郵局存摺封面影本予受刑
    人並促其盡速給付，該函文於111年11月28日送達，然受刑
    人迄今仍未給付被害人任何賠償金等情，有本院函文及送達
    證書、歷次公務電話紀錄表、收文資料查詢清單在卷足憑。
    足見受刑人未遵照緩刑宣告所附條件履行，顯已違反刑法第
    74條第2項第3款所定負擔甚明。且由上開經過可知，受刑人
    屢以經濟狀況不佳為由，請求變更給付日期及金額，被害人
    均同意，而予最大之善意及諒解，然受刑人仍一再毀約，迄
    今未為任何給付，顯見受刑人主觀上根本無履行原判決所諭
    知緩刑條件之意，乃蓄意規避賠償，而影響被害人權益甚鉅
    。
　㈢綜上，足認受刑人主、客觀上顯已無法履行且實際上未履行
    刑法第74條第2項第3款所定負擔，且違反情節重大，原宣告
    之緩刑難收其預期效果，而有執行刑罰之必要。從而，聲請
    人聲請撤銷受刑人緩刑之宣告，經核與刑法第75條之1第1項
    第4款規定相符，應予准許。　　
四、依刑事訴訟法第476條，刑法第75條之1第1項第4款，裁定如
    主文。
中　　華　　民　　國　　111 　年　　12　　月　　16　　日
                  刑事第十四庭  法  官  劉育綾
上正本證明與原本無異。
如不服本裁定，應於送達後5日內向本院提出抗告狀（應附繕本
）。
                                書記官  黃泰能
中　　華　　民　　國　　111 　年　　12　　月　　16　　日